臺灣宜蘭地方法院刑事判決
111年度易字第324號
公  訴  人  臺灣宜蘭地方檢察署檢察官
被      告  林進榮


上列被告因竊盜案件，經檢察官提起公訴（111年度偵字第4784
號），嗣被告於準備程序中就被訴事實為有罪之陳述，經本院裁
定改行簡式審判程序審理，判決如下：
    主  文
林進榮犯攜帶兇器竊盜未遂罪，累犯，處有期徒刑肆月，如易科
罰金，以新臺幣壹仟元折算壹日。
    事  實
一、林進榮於民國111年3月15日上午8時42分許，騎乘腳踏車行
    經江茂榮所有、坐落在宜蘭縣○○鄉○○路000號房屋前時，見
    該屋尚在整修中，屋內置有尚未拆封之傢俱，遂心生貪念，
    基於為自己不法所有意圖暨竊盜犯意，趁該屋門窗未鎖之際
    ，開啟未上鎖大門進入，在屋內拿起原江茂榮放在屋內之螺
    絲起子，著手持該螺絲起子將屋內電燈及坐式馬桶拆除，惟
    慮及尚在假釋中，擔憂其行為遭查獲，於客觀上仍能取得財
    物時，出於己意中止其竊盜行為，未取走財物便離開現場。
    嗣因江茂榮於同日下午2時許，返回上開房屋，發覺屋內傢
    俱遭拆封，遂報警處理，始查悉上情。
二、案經江茂榮訴由宜蘭縣政府警察局羅東分局報告臺灣宜蘭地
    方檢察署檢察官偵查起訴。
    理  由
一、本案被告林進榮所犯係死刑、無期徒刑、最輕本刑為3年以
    上有期徒刑以外之罪，亦非高等法院管轄第一審案件，其於
    準備程序中就被訴事實為有罪之陳述，經告以簡式審判程序
    之旨，並聽取公訴人、被告之意見後，本院已依規定裁定進
    行簡式審判程序。是本案之證據調查，依刑事訴訟法第273
    條之2規定，不受同法第159條第1項、第161條之2、第161條
    之3、第163條之1及第164條至第170條規定之限制，合先敘
    明。
二、上開犯罪事實，業據被告於警詢、偵查、本院準備程序及審
    理時均坦承在卷，核與證人即告訴人江茂榮於警詢、偵查中
    指訴情節相符，並有內政部警政署刑事警察局指紋鑑定書、
    監視器畫面翻拍照片、現場照片等附卷可稽，足認被告前開
    任意性之自白與事實相符，堪以採信。故本案事證明確，被
    告犯行堪予認定，應依法論科。
三、論罪科刑：
  ㈠按刑法第321條第1項第3款之攜帶兇器竊盜罪，係以行為人攜
    帶兇器竊盜為其加重條件，此所謂「兇器」，其種類並無限
    制，凡客觀上足對人之生命、身體、安全構成威脅，具有危
    險性之兇器均屬之，且祇須行竊時攜帶此種具有危險性之兇
    器為已足，並不以攜帶之初有行兇之意圖為必要，縱在行竊
    場所隨手拾取應用，其有使人受傷害之危險既無二致，自仍
    應屬上述「攜帶兇器」之範疇（最高法院79年度台上字第52
    53號判決、90年度台上字第1261號判決意旨參照）。查被告
    在現場拾取、用以拆卸屋內電燈及坐式馬桶之螺絲起子，係
    金屬材質、質地堅硬之利器，客觀上足以對人之生命、身體
    、安全構成威脅，而具有危險性，自屬兇器無疑。是核被告
    所為，係犯刑法第321條第1項第3款、第2項之攜帶兇器竊盜
    未遂罪。
  ㈡被告前因犯贓物、竊盜及施用毒品等案件，經本院以108年度
    聲字第12號裁定應執行有期徒刑1年5月確定，於110年6月17
    日假釋出監，110年10月7日假釋期滿未經撤銷，未執行之刑
    視為已執行完畢，有臺灣高等法院被告前案紀錄表附卷可參
    。被告於受有期徒刑之執行完畢後，5年以內故意再犯本件
    有期徒刑以上之罪，構成累犯。參酌司法院釋字第775號解
    釋意旨，考量被告構成累犯及本案罪名均係竊盜罪，罪質相
    同、手段相似，可徵被告就此類犯行之刑罰反應力甚為薄弱
    ，而有延長矯正期間，以助重返社會，並兼顧社會防衛之需
    ，且就其所犯之罪之最低本刑予以加重，尚不致使其所受之
    刑罰超過其所應負擔之罪責，而造成對其人身自由過苛之侵
    害，經核仍有加重其法定最低本刑之必要，爰依刑法第47條
    第1項規定加重其刑。
  ㈢被告基於己意中止本案竊盜之犯行，業經本院認定如前，被
    告雖未得手任何財物，惟其所為已對告訴人個人財產法益及
    社會安全，造成相當危害，故不宜逕予免除其刑，爰考量被
    告中止犯行之動機等情，依刑法第27條第1項前段規定減輕
    其刑，並依法先加後減之。
  ㈣爰以行為人之責任為基礎，審酌被告正值青壯，不思循正當
    途徑獲取所需，為滿足個人私慾，竟以如犯罪事實欄所示之
    方式竊取告訴人所有財物，所為自無可取，惟念及被告犯後
    坦承犯行，且係因己意中止竊盜犯行，於審理時自述高中畢
    業之智識程度，目前在市場幫忙送貨、離婚、家中尚有3名
    子女及患有失智之母親需其扶養等家庭經濟狀況（見本院卷
    第70頁），暨被告犯罪動機、目的、所生危害，告訴人及公
    訴檢察官就本案科刑之意見等一切情狀，量處如主文所示之
    刑，並諭知易科罰金之折算標準，以期相當。
據上論斷，應依刑事訴訟法第273條之1第1項、第299條第1項前
段，判決如主文。
本案經檢察官蔡明儒提起公訴，經檢察官吳舜弼到庭執行職務。
中　　華　　民　　國　  111　 年　　 9　　月　　19　　日
　　　　　　　　　刑事第三庭法　官  游欣怡　
以上正本證明與原本無異。
如不服本判決應於收受本判決後20日內向本院提出上訴書狀，並
應敘述具體理由。若未敘述理由者，應於上訴期間屆滿後20日內
向本院補提理由書狀(均須按他造當事人之人數附繕本)。
                            書記官　翁靜儀
中　　華　　民　　國　　111 　年　　9 　　月　　19　　日
附錄本案論罪科刑法條：
中華民國刑法第321條
犯前條第1項、第2項之罪而有下列情形之一者，處6月以上5年以
下有期徒刑，得併科50萬元以下罰金：
一、侵入住宅或有人居住之建築物、船艦或隱匿其內而犯之。
二、毀越門窗、牆垣或其他安全設備而犯之。
三、攜帶兇器而犯之。
四、結夥三人以上而犯之。
五、乘火災、水災或其他災害之際而犯之。
六、在車站、港埠、航空站或其他供水、陸、空公眾運輸之舟、
    車、航空機內而犯之。
前項之未遂犯罰之。